【裁判字號】    95,訴,192
【裁判日期】    950309
【裁判案由】    毒品危害防制條例
【裁判全文】
臺灣彰化地方法院刑事判決               95年度訴字第192號
公  訴  人  臺灣彰化地方法院檢察署檢察官
被      告  甲○○
                      弄7號
                    現另案在臺灣彰化監獄執行中
上列被告因違反毒品危害防制條例案件，經檢察官提起公訴（九
十五年度毒偵緝字第一號），被告於準備程序中就被訴事實為有
罪之陳述，經告知簡式審判程序之旨，並聽取公訴人、被告之意
見後，由本院合議庭裁定由受命法官獨任進行簡式審判程序，判
決如下：
    主  文
甲○○連續施用第一級毒品，累犯，處有期徒刑拾壹月，扣案之
注射針筒壹支、空夾鏈袋貳個均沒收。
    事  實
一、甲○○前因違反肅清煙毒條例案件，經臺灣臺中地方法院以
    八十一年度訴字第三二九一號分別判處有期徒刑三年六月、
    六月，應執行有期徒刑三年十月確定，經送監執行，於民國
    八十三年十月二十日假釋付保護管束，於假釋期間，復因竊
    盜及違反肅清煙毒條例案件，經本院以八十四年度訴字第五
    二二號分別判處有期徒刑八月、四年，應執行有期徒刑四年
    五月確定，並經撤銷假釋，與前揭殘刑接續執行，甫於九十
    二年八月二十二日縮刑期滿執行完畢；又因施用第一級毒品
    、第二級毒品案件，經本院於九十四年四月二十九日以九十
    四年度訴字第五七九號分別判處有期徒刑十月、四月，應執
    行有期徒刑一年確定，現因該案在監執行中。另因施用毒品
    案件，經本院以八十九年毒聲字第五八二一號裁定送觀察、
    勒戒後，認有繼續施用毒品之傾向，再經本院以九十年度毒
    聲字第一二八四號裁定送強制戒治，嗣經戒治所評定合格，
    認無繼續戒治之必要，由本院以九十年度毒聲字第三○一六
    號裁定停止戒治，所餘戒治期間付保護管束，後經本院以九
    十年度毒聲字第三五二三號裁定撤銷停止戒治，令入戒治處
    所繼續施以強制戒治，並於九十一年七月五日執行完畢。詎
    甲○○於前開強制戒治執行完畢釋放後五年內，仍不知悔改
    ，復基於施用第一級毒品海洛因之概括犯意，自九十四年五
    月中旬某日起至九十四年八月二十一日晚上十時止，分別在
    彰化縣芬園鄉○○路○段九六三巷十五弄七號住處、彰化縣
    彰化市○○路友人住處、彰化縣彰化市○○路○段五四二號
    彰化秀傳醫院加護病房內，每日二次，以將第一級毒品海洛
    因粉末置入注射針筒內加水後，再以針筒注射手臂血管之方
    式，連續施用第一級毒品海洛因多次。嗣於九十四年八月二
    十二日上午八時四十分許，在彰化秀傳紀念醫院加護病房內
    ，經該院護士發現，報警查獲，並扣得其所有、供自己施用
    第一級毒品海洛因所用之注射針筒一支、空夾鏈袋二個。
二、案經彰化縣警察局彰化分局報告臺灣彰化地方法院檢察署檢
    察官偵查起訴。
    理  由
一、按除被告所犯為死刑、無期徒刑、最輕本刑為三年以上有期
    徒刑之罪或高等法院管轄第一審案件者外，於刑事訴訟法第
    二百七十三條第一項程序進行中，被告先就被訴事實為有罪
    之陳述時，審判長得告知被告簡式審判程序之旨，並聽取
    當事人、代理人、辯護人及輔佐人之意見後，裁定進行簡式
    審判程序；除簡式審判程序及簡易程序案件外，第一審應行
    合議審判；刑事訴訟法第二百七十三條之一第一項、第二百
    八十四條之一分別定有明文。本件被告甲○○所犯係死刑、
    無期徒刑、最輕本刑為三年以上有期徒刑或高等法院管轄第
    一審案件以外之罪，且於本院行準備程序時就被訴事實為有
    罪之陳述，經受命法官告知簡式審判程序之旨，並聽取公訴
    人、被告之意見後，本院合議庭認無不得或不宜改依簡式審
    判程序進行之處，經評議結果，裁定改由受命法官獨任行簡
    式審判程序，合先敘明。
二、訊據被告甲○○對於上開施用第一級毒品海洛因之犯行坦承
    不諱，核與證人即彰化秀傳醫院護士楊芷華、周雅嫻於警詢
    時證述情節相符，且其於九十四年八月十九日因病至彰化秀
    傳醫院住院，經該院抽血檢驗，結果呈嗎啡陽性反應，嗣於
    九十四年八月二十二日為警查獲後，再經警採其尿液送驗，
    結果亦呈嗎啡陽性反應，此有生化檢驗報告單、彰化縣衛生
    局煙毒尿液檢驗成績書、尿液代號與真實姓名對照表各一紙
    在卷可稽，復有扣案之注射針筒一支、空夾鏈袋二個、現場
    照片二幀為憑，足徵被告之自白確與事實相符。又被告前因
    施用毒品案件，經本院以八十九年毒聲字第五八二一號裁定
    送觀察、勒戒後，認有繼續施用毒品之傾向，再經本院以九
    十年度毒聲字第一二八四號裁定送強制戒治，嗣經戒治所評
    定合格，認無繼續戒治之必要，由本院以九十年度毒聲字第
    三○一六號裁定停止戒治，所餘戒治期間付保護管束，後經
    本院以九十年度毒聲字第三五二三號裁定撤銷停止戒治，令
    入戒治處所繼續施以強制戒治，並於九十一年七月五日執行
    完畢等情，有臺灣彰化地方法院檢察署刑案資料查註紀錄表
    及臺灣高等法院被告全國前案紀錄表各一份在卷可考。被告
    於九十一年七月五日強制戒治執行完畢釋放後，五年內再犯
    本件施用第一級毒品海洛因犯行，依毒品危害防治條例第二
    十三條第二項規定，自應依法論科。本件事證明確，被告施
    用第一級毒品海洛因之犯行，應堪認定。
三、核被告所為，係犯毒品危害防制條例第十條第一項之施用第
    一級毒品罪。被告為施用第一級毒品而持有該級毒品，其持
    有之低度行為應為施用之高度行為所吸收，不另論罪。又被
    告先後多次施用第一級毒品之犯行，時間緊接，手段相同，
    所犯係構成要件相同之罪，顯係基於概括犯意反覆為之，為
    連續犯，應依刑法第五十六條規定，以一罪論，並加重其刑
    。另公訴人雖僅就被告於九十四年四月二十九日前案宣判後
    某日起至九十四年八月十九日某時止，連續施用第一級毒品
    多次之犯行提起公訴，然檢察官就犯罪事實之一部提起公訴
    者，其效力及於全部，此為刑事訴訟法第二百六十七條所明
    定，被告其餘連續施用第一級毒品多次犯行，與前揭論罪科
    刑之業經起訴部分，不僅時間緊接，手段亦相同，有連續犯
    之裁判上一罪關係，應為起訴效力所及，本院自得併予審理
    ，附此敘明。末查被告前因違反肅清煙毒條例案件，經臺灣
    臺中地方法院以八十一年度訴字第三二九一號分別判處有期
    徒刑三年六月、六月，應執行有期徒刑三年十月確定，於八
    十三年十月二十日假釋付保護管束，於假釋期間，復因竊盜
    及違反肅清煙毒條例案件，經本院以八十四年度訴字第五二
    二號分別判處有期徒刑八月、四年，應執行有期徒刑四年五
    月確定，並經撤銷假釋，與前揭殘刑接續執行，甫於九十二
    年八月二十二日縮刑期滿執行完畢，此有臺灣彰化地方法院
    檢察署刑案資料查註紀錄表及臺灣高等法院被告全國前案紀
    錄表各一份在卷可稽，其於受有期徒刑執行完畢後，五年之
    內再犯本件有期徒刑以上之罪，為累犯，應依刑法第四十七
    條之規定遞加重其刑。爰審酌被告曾因施用毒品經觀察、勒
    戒、強制戒治，仍未能戒斷，再犯本案之罪，顯然未能善體
    國家設置觀察、勒戒、強制戒治機構，協助毒品施用者戒除
    毒癮之良法美意，且因施用毒品案件，甫於九十四年四月二
    十九日經本院以九十四年度訴字第五七九號分別判處有期徒
    刑十月、四月，應執行有期徒刑一年，有臺灣彰化地方法院
    檢察署刑案資料查註紀錄表及臺灣高等法院被告全國前案紀
    錄表各一份在卷可稽，猶再次施用，以及其犯罪之動機、目
    的、施用期間長短、次數、所生危害，暨犯罪後坦承犯行態
    度尚屬良好等一切情狀，量處如主文所示之刑。另扣案之注
    射針筒一支、空夾鏈袋二個係被告所有、供其施用第一級毒
    品海洛因、便於攜帶施用第一級毒品海洛因所用之物，此經
    被告供承在卷，應依刑法第三十八條第一項第二款之規定宣
    告沒收。
據上論斷，應依刑事訴訟法第二百七十三條之一第一項、第二百
九十九條第一項前段，毒品危害防制條例第十條第一項，刑法第
十一條前段、第五十六條、第四十七條、第三十八條第一項第二
款，判決如主文。
中    華    民    國    95    年    3     月    9     日
                  刑事第二庭    法  官  鄭舜元
以上正本證明與原本無異。
如不服本判決，應於判決送達後10日內，向本院提出上訴狀（須
附繕本）。
中    華    民    國    95    年    3     月    10    日
                                書記官  呂雅惠
附錄本案論罪科刑法條全文：
毒品危害防制條例第10條
施用第一級毒品者，處6月以上5年以下有期徒刑。
施用第二級毒品者，處 3 年以下有期徒刑。


司法院資訊處製作；財團法人民間司法改革基金會備份。
